【裁判字號】    99,上易,872
【裁判日期】    990611
【裁判案由】    竊盜
【裁判全文】
臺灣高等法院刑事判決                 99年度上易字第872號
上  訴  人  臺灣桃園地方法院檢察署檢察官
上  訴  人
即  被  告  丙○○
被      告  丁○○
上列上訴人因被告竊盜案件，不服臺灣桃園地方法院98年度易字
第810號，民國99年3月12日第一審判決（起訴案號：臺灣桃園地
方法院檢察署98年度偵字第2660、4410號），提起上訴，本院判
決如下：
    主  文
上訴駁回。
    事  實
一、丙○○因施用毒品第一、二級毒品罪經臺灣桃園地方法院（
    下稱桃園地院）以94年度訴字第2002號判處有期徒刑8月、6
    月確定，又因竊盜、侵占案件，經該院以95年度簡字第209
    號、95年度易字第1379號各判處有期徒刑6月、2月確定，各
    減為有期刑4月、3月、3月、1月，合併定應執行有期徒刑9
    月，於民國96年7月16日執行完畢；丁○○因竊盜、施用第
    一、二毒品罪等案件，經桃園地院以93年度易字第1111號各
    判處有期徒刑10月、10月、8月確定，各減刑為有期徒刑5月
    、5月、4月，合併定應執行有期徒刑1年，於96年7月16日執
    行完畢。詎均不知悔改：
  (一)丙○○意圖為自己不法之所有，於97年11月15日晚上11時13
    分，騎乘丁○○母親蕭李美月所有之車牌號碼SL7-071號輕
    型機車（下稱「系爭機車」）至桃園縣八德市○○路85號之
    萊爾富便利商店（下稱「萊爾富」），基於竊盜之犯意，趁
    店員未注意之際，徒手竊取擺設店內之美白肌淨乳液、叮嚀
    防蚊液各1瓶及琉璃光唇印1支，得手後放入所帶之皮包內，
    未經結帳即離開該便利商店，因店員乙○○發現丙○○形跡
    可疑，於丙○○離去之際，抄下系爭機車車牌號碼，與店長
    趙筱嵐一同調閱店內監視錄影器查看，確認丙○○竊取店內
    物品後報警處理，始悉上情。
  (二)丙○○、丁○○共同意圖為自己不法所有，基於竊盜之犯意
    聯絡，於97年11月20日上午11時50分許，丁○○騎系爭機車
    後載丙○○，行經桃園縣大溪鎮○○路111號資生藥局前，
    見甲○○駕駛之車牌號碼2797-RX號（起訴書誤繕為2787-RX
    號）自用小貨車停在該處車門未上鎖，由丁○○趁機徒手竊
    取車內副駕駛座上之自動電鑽1支及玻璃吸盤1個，得手後隨
    即逃逸，經警調閱監視錄影畫面查看，始悉上情；
  (三)丙○○、丁○○復共同意圖為自己不法所有，基於竊盜之犯
    意聯絡，於同年11月22日晚上10時許，共同至桃園縣大溪鎮
    ○○○路67號戊○○經營之水族店，藉詞買魚、粗鹽，趁戊○○至對街換零錢之際，徒手竊走戊○○所有、放置在收銀
    臺桌面上之MOTORALLA牌、型號ZAZRV3X3G、序號0000000000
    00000、黑色行動電話（下稱系爭手機）1支，得手後旋即逃
    逸，經戊○○發覺報警處理，始悉上情。
二、案經桃園縣政府警察局八德分局報告暨甲○○、戊○○訴由
    桃園縣政府警察局大溪分局報告臺灣桃園地方法院檢察署檢
    察官偵查起訴。
    理  由
一、前揭事實，業據被告丙○○、丁○○於本院坦承不諱，關於
    事實(一)部分，並有證人即萊爾富店員趙筱嵐、乙○○迭於警
    詢、偵查、原審審理中指證歷歷，證人乙○○於原審審理中
    結證略以：伊原在後場補貨，發覺被告丙○○在美妝區舉止
    怪異，遂刻意經過被告丙○○身邊，就近觀察其面容特徵，
    後來被告丙○○僅拿一罐奶茶結帳，伊便追到門口抄下被告
    丙○○騎乘之機車車號，被告丙○○一離去，伊便與店長趙
    筱嵐調出錄影帶，發現被告丙○○確實偷取美白肌淨乳液、
    叮嚀防蚊液各1瓶及琉璃光唇印1支等物品，證人趙筱嵐於原
    審審理中結證略以：當天伊為被告丙○○結帳的部分確實僅
    一罐奶茶，伊經店員乙○○告知被告丙○○偷竊之事，調出
    錄影帶，發現被告丙○○確實將前揭物品塞入隨身的黑色夾
    鏈大包包內，且就在攝影機鏡頭的正下方等語明確，此外復
    有監視器翻拍畫面、證人指認被告丙○○口卡照片等在卷可
    稽，參以證人乙○○抄下之機車車號、特徵均與系爭機車符
    合，證人乙○○、趙筱嵐亦因被告丙○○當日頭戴黃色工地
    安全帽而印象深刻，分別於警詢、原審審理中均能明確辨識
    在庭之被告丙○○即為錄影畫面中偷竊之人，被告丙○○之
    自白與事實相符；是此部分事證明確，被告丙○○犯行洵堪
    認定。對於事實(二)、(三)部分，被告丙○○、丁○○之自白核
    與證人甲○○、戊○○於原審審理中之結證；證人即被告丁○○之母蕭李美月於警詢、檢察事務官詢問中之證述相符，
    復有現場照片、監視器翻拍照片、行動電話雙向通聯記錄、
    中華電信、遠傳電信、和信電訊查詢回函、系爭機車車籍查
    詢基本資料詳細畫面、原審勘驗監視器擷取照片（原審卷第
    54至59頁反面）等在卷可稽，足認被告丙○○、丁○○任意
    性自白與事實(二)、(三)相符，犯行明確。綜上所述，被告二人
    有事實欄所載之犯行，洵堪認定。
二、論罪科刑：
  (一)核被告丁○○事實(二)、(三)所為，均犯刑法第320條第1項普通
    竊盜罪。核被告丙○○犯罪事實(一)、(二)、(三)所為，均犯刑法
    第320條第1項普通竊盜罪。被告2人就事實(二)、(三)部分，具
    有犯意聯絡與行為分擔，為共同正犯。又被告2人有事實欄
    所載之前科紀錄，有被告全國前案紀錄表各在卷可稽，其等
    於有期徒刑執行完畢5年以內，故意再犯本案有期徒刑以上
    之罪，均為累犯，均應依刑法第47條第1項加重其刑。
  (二)按刑事訴訟法第159條第1項雖規定，被告以外之人於審判外
    之言詞或書面陳述，除法律有規定外，不得作為證據。惟同
    法第159條之5明定：「被告以外之人於審判外之陳述，雖不
    符前4條之規定，而經當事人於審判程序同意作為證據，法
    院審酌該言詞陳述或書面陳述作成時之情況，認為適當者，
    亦得為證據。當事人、代理人或辯護人於法院調查證據時，
    知有第159條第1項不得為證據之情形，而未於言詞辯論終結
    前聲明異議者，視為有前項之同意。」，其立法理由在於傳
    聞證據未經當事人之反對詰問予以核實，乃排斥其證據能力
    ，惟當事人如放棄對原供述人之反對詰問權，於審判程序表
    示同意該等傳聞證據可作為證據，此時，法院除認該傳聞證
    據欠缺適當性外，自可承認其證據能力。又當事人、代理人
    或辯護人於調查證據時，知有刑事訴訟法第159條第1項不得
    為證據之情形，卻表示「對於證據調查無異議」、「沒有意
    見」等意思，而未於言詞辯論終結前聲明異議者，應視為已
    有將該等傳聞證據採為證據之同意。亦有最高法院93年度台
    上字第3533號、94年度台上字第2976號判決可資參照，本案
    被告丁○○、丙○○及檢察官於原審及本院審判期日，對於
    上列經原審及本院調查之證據方法，均表示對證據能力不爭
    執，復於審判期日就原審及本院一一提示之前揭證據方法於
    言詞辯論終結前，均未就所調查之證據主張有刑事訴訟法第
    159條第1項不得為證據之情形，參照上開說明，本案經調查
    之證據，均有證據能力。
三、原審以被告丁○○、丙○○之犯行明確，適用刑法第28條、
    320條第1項、第47條第1項、第51條第5款、第41條第1項前
    段，刑法施行法第1條之1第1項、第2項前段之規定，並審酌
    被告2人正值壯年，不思以正常方法賺取財物，以竊盜行徑
    為之，且均素行不端，有多次犯行前科，品行欠佳，未能改
    過遷善，被告丙○○犯後飾詞否認犯行，未見悔意，及被告
    丁○○於最後一次審理期日終能坦承犯行，尚有幡然悔悟之
    心等一切情狀，說明公訴人請求就被告丁○○、丙○○應各
    量處執行有期徒刑1年、2年，稍屬過重等，認被告丁○○犯
    共同竊盜罪，累犯，共2罪，各處有期徒刑4月，如易科罰金
    ，均以新臺幣1千元折算1日，應執行有期徒刑6月，如易科
    罰金，以新臺幣1千元折算1日；被告丙○○犯竊盜罪，累犯
    ，處有期徒刑6月，如易科罰金，以新臺幣1千元折算1日，
    又犯共同竊盜罪，累犯，共2罪，各處有期徒刑6月，如易科
    罰金，以新臺幣1千元折算1日，應執行有期徒刑1年，如易
    科罰金，以新臺幣1千元折算1日等，經核尚屬妥適。再刑之
    量定，為求個案裁判之妥當性，法律賦予法院有裁量之權，
    苟其量刑已以行為人之責任為基礎，斟酌刑法第57條各款所
    列情狀，在法定刑度內，酌量科刑，如果並無偏執一端，致
    明顯失出、失入之情形，上級審法院即不得單就量刑部分遽
    指為不當或違法。原判決關於本件被告科刑部分，已依刑法
    第57條規定，審酌被告之素行、動機、犯罪手段、犯罪後態
    度等一切情狀，為量刑之準據，經核並無量刑輕重失衡等裁
    量權濫用之情形，量刑尚屬妥適，是被告丙○○上訴原否認
    犯行，嗣後認錯請求給予自新機會等，及檢察官認原審量刑
    過輕為由而提起上訴，均無理由，均應予駁回。
據上論斷，應依刑事訴訟法第368條，判決如主文。
本案經檢察官黃全祿到庭執行職務。
中    華    民    國    99    年    6     月    11    日
                  刑事第二十三庭  審判長法  官  許宗和
                                        法  官  林海祥
                                        法  官  潘進柳
以上正本證明與原本無異。
不得上訴。
                                        書記官  任正人
中    華    民    國    99    年    6     月    11    日
附錄：本案論罪科刑法條全文
中華民國刑法第320條
（普通竊盜罪、竊佔罪）
意圖為自己或第三人不法之所有，而竊取他人之動產者，為竊盜
罪，處5  年以下有期徒刑、拘役或 5 百元以下罰金。
意圖為自己或第三人不法之利益，而竊佔他人之不動產者，依前
項之規定處斷。
前二項之未遂犯罰之。

司法院資訊處製作；財團法人民間司法改革基金會備份。
